臺灣屏東地方法院刑事判決　　　　　　　99年度訴字第1400號
公　訴　人　臺灣屏東地方法院檢察署檢察官
被　　　告　夏志成
上列被告因違反毒品危害防制條例案件，經檢察官提起公訴（99
年度毒偵字第2581號），被告於準備程序中就被訴事實為有罪之
陳述，經本院告知簡式審判程序之旨，並聽取被告及公訴人之意
見後，合議庭裁定由受命法官獨任進行簡式審判程序，判決如下
：
    主  文
夏志成施用第一級毒品，累犯，處有期徒刑肆月，如易科罰金，
以新臺幣壹仟元折算壹日。
    事  實
一、夏志成前於民國95年間因施用毒品案件，經送本院以95年度
    毒聲字第427 號裁定送勒戒處所觀察、勒戒後，因認無繼續
    施用毒品之傾向，於96年4 月2 日執行完畢釋放，並經臺灣
    屏東地方法院察署檢察官以95年度毒偵字第1915號為不起訴
    處分確定。復於96年間因妨害自由案件，經本院以96年度訴
    字第828 號判處有期徒刑7 月，減為有期徒刑3 月又15日確
    定；又於97年間因施用毒品案件，經本院以97年訴字第1054
    號判處有期徒刑10月、4 月，應執行有期徒刑1 年確定，上
    開3 罪，嗣經本院以98年度聲字第415 號裁定應執行有期徒
    刑1 年2 月確定，於98年12月31日縮刑期滿執行完畢。詎其
    明知海洛因屬毒品危害防制條例第2 條第2 項第1 款所定第
    一級毒品，不得非法持有、施用，竟於前開觀察、勒戒執行
    完畢釋放後5 年內，仍基於施用第一級毒品之犯意，於99年
    8 月6 日中午12時許，在臺北市內湖區某工地內，以將海洛
    因置於香菸內吸食之方式，施用第一級毒品海洛因1 次。嗣
    於99年8 月10日13時15分，在屏東縣內埔鄉○○村○○路26
    號前某處，為警盤查，其並在未有偵查犯罪職權之機關或公
    務員發現其施用毒品犯罪前，即向警方坦承施用上開毒品，
    而接受裁判，復經徵得其同意後採尿送驗，檢出海洛因代謝
    後之可待因、嗎啡陽性反應，始查悉上情。
二、案經屏東縣政府警察局內埔分局移送臺灣屏東地方法院檢察
    署檢察官偵查起訴。
    理  由
一、本件被告夏志成所犯係死刑、無期徒刑、最輕本刑為3 年以
    上有期徒刑以外之罪，其於本院準備程序中就前揭被訴事實
    為有罪之陳述，經受命法官告知簡式審判程序之旨，並聽取
    其與公訴人之意見後，本院認無不得或不宜改依簡式審判程
    序進行之處，爰依刑事訴訟法第273 條之1 第1 項、第284
    條之1 ，本院合議庭裁定由受命法官獨任依簡式審判程序審
    理，合先敘明。
二、上揭事實，業據被告夏志成於警詢、偵查及本院審理時均坦
    承不諱，而被告為警查獲時所採集之尿液檢體，經送請臺灣
    檢驗科技股份有限公司檢驗，其結果呈可待因、嗎啡陽性反
    應，有該公司99年8 月27日編號KH/2010/00000000號濫用藥
    物檢驗報告( 見警卷第7 頁) 在卷可稽，並有屏東縣政府警
    察局內埔分局查獲毒品危害防制條例案尿液初步檢驗報告單
    、呈有海洛因反應之快篩檢試劑使用說明書各1 紙、初步檢
    驗報告照片1 張、尿液採證真實姓名對照表、被告之勘察採
    證同意書各1 紙( 見警卷第8 至12頁) 附卷可佐。足認被告
    上開任意性之自白顯與事實相符，堪信為真實。本件事證明
    確，被告夏志成上開施用第一級毒品海洛因之犯行，應堪以
    認定。
三、核被告所為，係犯毒品危害防制條例第10條第1 項施用第一
    級毒品罪，其於施用第一級毒品海洛因前持有第一級毒品海
    洛因犯行，已為其施用第一級毒品海洛因之高度行為所吸收
    ，應不另論罪。另被告有如前揭事實欄所載論罪科刑執行之
    前科紀錄，有臺灣高等法院被告前案紀錄表各1 份在卷可查
    ，其於有期徒刑執行完畢後，5 年以內再犯本件有期徒刑以
    上刑之罪，為累犯，應依刑法第47條第1 項規定，加重其刑
    。又被告於上開施用毒品犯罪後，在未有偵查犯罪職權之機
    關或公務員發覺其犯行前，即向警方坦承上開施用毒品犯行
    等情，有屏東縣政府警察局內埔分局新北勢派出所職務報告
    1 紙( 見本院卷第17頁) 在卷可按，是被告之行為已合於自
    首之要件，爰依刑法第62條前段規定，減輕刑責，並與前開
    加重部份，依法先加重後減輕之。爰審酌被告曾因施用毒品
    經送勒戒處所施以觀察、勒戒後，仍再違犯本件施用毒品之
    罪，顯見其未能戒斷其施用毒品之惡習，惟念及其施用毒品
    僅係戕害其自己身心，並無加害他人，且其於犯罪後坦承犯
    行、態度尚可，及其於99年10月27日因接受頸椎板切除併膿
    瘍清除手術導致下半身無行動能力，且日常生活無法自理，
    需人照護，並於99年12月6 日安置於社團法人臺灣關愛之家
    協會( 下稱關愛之家協會) ，業據被告於本院審理中供陳在
    卷( 見本院卷第32頁) ，復有被告提出之高雄醫學大學附設
    中和紀念醫院99年11月17日診字第991206023 號診斷證明書
    及關愛之家協會99年12月6 日居住證明各1 紙( 見本院卷第
    33、34頁) 附卷可佐，兼衡其生活狀況、智識程度等一切情
    狀，量處如主文所示之刑，並依被告之學歷為國中畢業，家
    庭經濟狀況為貧寒等情( 見警詢錄受詢問人欄所載，警卷第
    3 頁) ，併諭知其易科罰金之折算標準。
據上論斷，應依刑事訴訟法第273 條之1 第1 項、第284 條之1
、第299 條第1 項前段，毒品危害防制條例第10條第1 項，刑法
第11條前段、第47條第1 項、第62條前段、第41條第1 項前段，
判決如主文。
本案經檢察官鍾佩真到庭執行職務。
中    華    民    國  100     年    1     月    21    日
                  刑事第二庭  法  官  許瑜容
以上正本證明與原本無異。
如不服本判決應於收受本判決送達後十日內向本院提出上訴書狀
，其未敘述上訴理由者，並得於提起上訴後十日內向本院補提理
由書狀（均須按他造當事人之人數附繕本）「切勿逕送上級法院
」
中    華    民    國  100     年    1     月    21    日
                              書記官  龔惠婷
本案論罪科刑法條：
毒品危害防制條例第10條
施用第一級毒品者，處六月以上五年以下有期徒刑。
施用第二級毒品者，處三年以下有期徒刑。